臺灣板橋地方法院民事判決              100年度親字第117號
原      告  倪逸如
被      告  倪宏承
兼上一人之
法定代理人  游安福
上列當事人間請求否認子女事件，本院於中華民國100 年9 月14
日言詞辯論終結，判決如下：
    主      文
確認被告倪宏承非原告倪逸如自被告游安福受胎所生之婚生子。
訴訟費用新台幣參仟元由原告負擔。
    事實及理由
一、原告主張：原告倪逸如與被告游安福於民國95年9 月24日結
    婚，嗣於99年10月13日離婚。原告於100 年6 月24日生下被
    告倪宏承，依民法第1062條第1 項、1063條第1 項規定，原
    告之受胎期間係在與被告游安福婚姻關係存續中，被告倪宏
    承依法推定為被告游安福之婚生子女。實際上，原告與被告
    游安福早已於99年5 月10日分居二處，無夫妻關係之實，是
    以被告倪宏承並非原告自被告游安福受胎所生。為此依民法
    第1063條第2 項提起否認子女訴訟，請求確認被告倪宏承非
    原告自被告游安福受胎所生之婚生子女等語。並聲明：如主
    文第一項所示。
二、被告游安福陳述：被告同意原告之請求，兩造從99年5 月10
    日分居，被告倪宏承確實不是原告從被告游安福受胎所生等
    語。並聲明：同意原告的請求。
三、查，原告主張之事實，據原告提出戶籍謄本2 件、柯滄銘婦
    產科診斷證明書、親子血緣ＤＮＡ鑑定報告書、出生證明書
    各1 件為證。被告到庭承認原告主張之事實為真正。依前開
    診斷證明書、親子血緣ＤＮＡ鑑定報告書結果，可認訴外人
    柳育霖為被告倪宏承之生父的機會為99.999964 % 。是以，
    原告主張被告倪宏承非原告自被告游安福受胎所生，要屬真
    實，堪以採信。
五、按妻之受胎，係在婚姻關係存續中者，推定其所生子女為婚
    生子女。前項推定，夫妻之一方或子女能證明子女非為婚生
    子女者，得提起否認之訴。前項否認之訴，夫妻之一方自知
    悉該子女非為婚生子女，或子女自知悉其非為婚生子女之時
    起二年內為之，民法第1063條定有明文。
    本案原告於100 年6 月24日產下被告倪宏承，其受胎期間依
    法雖應推定被告倪宏承為原告與被告游安福所生之婚生子女
    ，然依前開鑑定結果，被告倪宏承實非原告自被告游安福受
    胎所生。從而，原告於知悉被告倪宏承100 年6 月24日出生
    後2 年內提起本件否認子女之訴，為有理由，應予准許。
六、訴訟費用負擔之依據：民事訴訟法第80條之1 。
中    華    民    國   100    年    10    月    5     日
                  家事法庭  法  官  黃惠瑛
以上正本證明與原本無異。
如對本判決不服，應於判決送達後20日內向本院提出上訴狀。
中    華    民    國   100    年    10    月    5    日
                            書記官  張美玉